【裁判字號】    90,訴,1027
【裁判日期】    900605
【裁判案由】    毒品危害防制條例
【裁判全文】
臺灣高雄地方法院刑事判決                          九十年度訴字第一二七號
    公  訴  人  臺灣高雄地方法院檢察署檢察官
    被      告  丁○○
右列被告因毒品危害防制條例案件，經檢察官提起公訴（九十年度偵字第六八０八號
），本院判決如左：
    主  文
丁○○連續轉讓第二級毒品，處有期徒刑捌月，緩刑肆年。
安非他命包（毛重壹點肆公克）、殘留安非他命鏟管肆支、殘留安非他命玻璃燈炮
壹個及吸食器壹組，均沒收銷燬。
    事  實
一、丁○○於民國九十年二月十七日淩晨二時三十分許，在高雄縣大樹鄉鎮二六
    號九樓住處，無償轉讓第二級毒品安非他命給甲○○、丙○○、乙○○三人各一
    次（係各施用一次之份量）；復承前之轉讓第二級毒品安非他命之犯意，於同日
    九時三十分許，再次無償轉讓安非他命少許（量不詳）予丙○○施用，嗣於同日
    十一時許，在上開處所為警查獲，並扣得安非他命三包（毛重一．四公克）、殘
    留安非他命鏟管四支、殘留安非他命玻璃燈炮一個及吸食器一組及塑膠夾鏈袋七
    十五個等物。
二、案由高雄市政府警察局移送臺灣高雄地方法院檢察署檢察官偵查起訴。
    理  由
一、訊據被告丁○○矢口否認右揭犯行，辯稱：伊與甲○○、丙○○、乙○○三人當
    時係在打麻將，因伊很累就睡了，伊把安非他命放在床頭櫃上，伊不知道他們有
    無吸食，伊並未轉讓安非他命予他們三人云云。惟查，右揭事實，業據被告於警
    訊時自白在卷，核與證人甲○○、丙○○、乙○○於警、偵訊時所證述之情節相
    符，而甲○○、丙○○、乙○○三人為警查獲後所採集之尿液經高雄市政府衛生
    局檢驗結果，均呈甲基安非他命陽性反應，有該局九十年三月二日煙毒尿液檢驗
    成績書影本一紙附卷可稽，復有安非他命三包（毛重一．四公克）、殘留安非他
    命鏟管四支、殘留安非他命玻璃燈炮一個及吸食器一組扣案可資佐證，故被告上
    開辯解，及證人甲○○、乙○○於本院審理陳稱：被告睡覺時把安非他命置於櫃
    子上，我們拿去吸食，被告不知道我們有吸食云云，核係事後卸責及維護之詞，
    無足採信。本件事證明確，被告犯行堪予認定。
二、核被告所為，係犯毒品危害防制條例第八條第二項之轉讓第二級毒品罪。其先後
    多次轉讓安非他命犯行，時間緊接，所犯又係同一罪名，屬連續犯，依法加重其
    刑。爰審酌被告轉讓安非他命給甲○○、丙○○、乙○○三人施用，純係基於朋
    友之關係，並無其他不良之動機，轉讓之數量甚微，且由查獲之安非他命三包（
    毛重一．四公克）數量以觀，應係被告供己吸食所用，而無其他犯罪意圖等一切
    狀，量處如主文所示之刑。末查被告前未曾受有期徒刑以上刑之宣告，有台灣高
    等法院被告全國前案錄表在卷可按，其因一時失慮，致犯本件罪行，經此偵審程
    序及罪刑宣告之教訓，當知警惕，信無再犯之虞，本院認上開對其宣告之刑，以
    暫不執行為適當，爰併諭知緩四年，以勵自新。扣案之安非他命三包（毛重一．
    四公克）係屬第二級毒品，而殘留安非他命鏟管四支、殘留安非他命玻璃燈炮一
    個及已供施用安非他命之吸食器一組，均業已無法與安非他命剝離，亦同屬第二
    級毒品，應依毒品危害防制條例第十八條第一項前段之規定，宣告沒收併銷燬之
    。至扣案之空塑膠夾鏈袋七十五個，非違禁物，亦非被告犯本件罪行所用之物，
    本院不予宣沒收，附此敘明。
三、公訴意旨雖未論及被告九十年二月十七日九時三十分許，無償轉讓安非他命供丙○○施用，然此部分與起訴部分，具連續犯之關係，屬裁判上一罪，應為起訴效
    力所及，本院自得併予審究，併此說明。
據上論斷，應依刑事訴訟法第二百九十九條第一項前段，毒品危害防制條例第八條第
二項、第十八條第一項前段，刑法第十一條、第五十六條、第七十四條第一款，判決
如主文。
中      華      民      國      九十      年      六      月      五    日
                                  臺灣高雄地方法院刑事庭
                                      法  官    吳  宏  榮
右正本證明與原本無異。
如不服本判決，應於判決送達後十日內，向本院提出上訴狀。
                                      書記官    呂  怜  勳
中      華      民      國      九十      年      六      月      五    日
附錄本案論罪科刑法條：
毒品危害防制條例第八條第二項
轉讓第二及毒品者，處六月以上五年以下有期徒刑，得併科新臺幣七十萬元以下罰金
。


司法院資訊處製作；財團法人民間司法改革基金會備份。
